【裁判字號】    90,苗小,42
【裁判日期】    900315
【裁判案由】    給付票款
【裁判全文】
臺灣苗栗地方法院小額民事判決  九十年度苗小字第四二號
    原      告  乙○○
    被      告  甲○○
右當事人間請求給付票款事件，本院判決如左：
    主      文
被告應給付原告新台幣伍萬元，及自民國八十九年十一月十日起至清償日止，按年息
百分之六計算之利息。
訴訟費用新台幣柒佰零伍元由被告負擔。
本判決得假執行。
    事實及理由
一、原告聲明：求為判決如主文所示。
二、事實摘要：
    原告起訴主張其執有被告所簽發，付款人苗栗市信用合作社，發票日民國八十九
    年十一月十日，面額新台幣（下同）五萬元，票號0000000號之支票乙紙
    ，詎屆期向付款人為付款之提示，竟因存款不足而遭退票，嗣屢向被告催討均未
    獲置理，爰依票據法律關係，訴請被告給付五萬元及自提示日即八十九年十一月
    十日起至清償日止，按年息百分之六計算之利息。而被告則以系爭支票固為其所
    簽發，惟係其向訴外人鈺晶公司購買白玉晶扶手而交付與該公司負責人邱正崑之
    定金支票，嗣因鈺晶公司所交付之貨物品質與其原所訂購之品質不符，其已寄送
    郵局之存證信函向鈺晶公司為解除契約之意思表示，並請求鈺晶公司返還系爭定
    金支票，詎鈺晶公司迄仍未返還。
三、理由要領：
(一)查原告主張之前開事實，業據其提出與所述相符之支票及退票單各乙份為證，且
    為被告所不爭執，自堪信原告之主張為真實。
(二)至被告雖以前揭情詞置辯。惟按票據債務人不得以自己與發票人或執票人之前手
    間所存抗辯之事由對抗執票人。但執票人取得票據出於惡意者，不在此限，票據
    法第十三條定有明文；次按票據行為，為不要因行為，執票人不負證明關於給付
    之原因之責任，如票據債務人主張執票人取得票據出於惡意或詐欺時，則應由該
    債務人負舉證之責，最高法院著有六十四年台上字第一五四０號判例足資參照。
    經查，系爭支票係訴外人邱正崑向原告調借五萬元現金時交付原告，而原告業已
    給付五萬元之現款與邱正崑，此業據證人邱正崑於本院結證屬實（見本院九十年
    三月一日言詞辯論筆錄），而被告就證人前開所言亦未爭執，自堪信實在。此外
    ，被告就執票人之原告係出於惡意或詐欺取得系爭支票云云，並未能舉證以實其
    說，揆諸前開法例，票據債務人之被告自不得以其與執票人前手間所存抗辯事由
    對抗執票人，堪認被告上開所辯尚非足採。
(三)按在票據上簽名者，依票上所載文義負責；發票人應照支票文義擔保支票之支付
    ；執票人向支票債務人行使追索權時，得請求自為付款提示日起之利息，如無約
    定利率者，依年利六釐計算，票據法第五條第一項、第一百二十六條、第一百三
    十三條分別定有明文。查被告既在系爭支票之發票人上簽名，即應依票據上所載
    文義負責，並應照支票文義擔保系爭支票之支付。從而，原告基於票據關係請求
    被告給付如主文第一項所示之金額並法定遲延利息，於法尚無不合，所訴應予准
    許。
(四)本件判決基礎事實已臻明確，兩造其餘攻擊防禦方法核與判決結果不生影響，爰
    不另一一加以審酌，附此敘明。
(五)本件係依小額訴訟程序所為被告敗訴之判決，依民事訴訟法第四百三十六條之二
    十之規定，自應依職權宣告假執行。
據上論結，本件原告之訴為有理由，依民事訴訟法第四百三十六條之二十三、第四百
三十六條第二項、第七十八條、第四百三十六條之二十，判決如主文。
中      華      民      國    九十      年      三      月      十五    日
                                  臺灣苗栗地方法院苗栗簡易庭
~B法      官  高  敏  俐
右為正本係照原本作成。
如對本判決上訴，須於判決送達後廿日內向本院提出上訴狀。
~B法院書記官  陳  蕙  楠
中      華      民      國    九十      年      三      月      十五    日


司法院資訊處製作；財團法人民間司法改革基金會備份。
